【裁判字號】    98,易,2300
【裁判日期】    981026
【裁判案由】    毒品危害防制條例
【裁判全文】
臺灣臺北地方法院刑事判決              98年度易字第2300號
公  訴  人  臺灣臺北地方法院檢察署檢察官
被      告  甲○○
上列被告因毒品危害防制條例案件，經檢察官提起公訴（98年度
毒偵字第1992號），經本院判決如下：
    主  文
甲○○施用第二級毒品，累犯，處有期徒刑肆月，如易科罰金，
以新臺幣壹仟元折算壹日，扣案如附表所示之第二級毒品甲基安
非他命均沒收銷燬。
    事  實
一、甲○○前於民國96年間，因施用第二級毒品甲基安非他命，
    經本院以96年度毒聲字第788 號裁定送觀察、勒戒後，認無
    繼續施用毒品之傾向，經臺灣臺北地方法院檢察署檢察官以
    96年度毒偵字第2549號不起訴處分確定。另又於同年，因持
    有第二級毒品罪，經本院以96年度簡字第3648號判決處有期
    徒刑3 月確定，於97年10月7 日縮短刑期執行完畢。猶不知
    悔改，基於施施用第二級毒品甲基安非他命之故意，於98年
    6 月21日凌晨3 時許，在臺北市○○區○○路4586巷41弄49
    號6 樓住處，以將第二級毒品甲基安非他命放入玻璃球內以
    火燒烤產生煙霧後吸用煙霧，施用第二級毒品甲基安非他命
    一次。嗣於98年6 月25日上午10時20分許，在臺北市中山區
    ○○○路、民權東路口，搭載友人周慈羿駕駛之3027－EU號
    自用小客車，為警攔檢盤查，取得周慈羿同意後搜索車輛，
    扣得甲○○所有、而丟棄后座如附表所示之第二級毒品甲基
    安非他命1 袋，另經採尿檢驗後查知上情。
二、案經臺北市政府警察局中山分局報告臺灣臺北地方法院檢察
    署檢察官偵查後起訴。
    理  由
一、訊據被告甲○○就於前揭時地施用第二級毒品甲基安非他命
    等事實，於警訊、偵查中本院調查、審理時均自白不諱（見
    本院98年10月19日筆錄、偵查卷第9、50頁），經查：
  (一)被告於前揭施用第二級毒品甲基安非他命之事實，業經將被
    告於警查獲時採得之尿液，送臺灣尖端先進生技醫藥股份有
    限公司以酵素免疫分析法、氣相層析質譜儀法檢驗確認，結
    果呈安非他命、甲基安非他命陽性反應等情，復有該公司98
    年7 月8 日濫用藥物檢驗報告、尿液檢體委驗單（見偵查卷
    第57、59頁）在卷可稽；是被告確有於驗尿前有施用安非他
    命類毒品。
  (二)並經證人周慈羿於警訊證述明確（見偵查卷第14頁）；
  (三)復被告前於96年間，因施用第二級毒品甲基安非他命，經本
    院以96年度毒聲字第788 號裁定送觀察、勒戒後，認無繼續
    施用毒品之傾向，經臺灣臺北地方法院檢察署檢察官以96年
    度毒偵字第2549號不起訴處分確定乙節，有前開臺灣高等法
    院被告前案紀錄表、前開不起訴處分書（見本院卷）附卷可
    稽，是被告前已經完畢觀察勒戒、強制戒治之療程，於5 年
    內仍陸續再為施用毒品之行為。
  (四)復將扣案如附表所示之透明結晶，經被告自承均伊所有之安
    非他命等語，且經臺北市政府警察局中山分局以聯勤204 廠
    製造之煙毒品檢驗Ａ包試劑初步檢驗結果呈安非他命反應；
    再經送交通部民用航空局航空醫務中心以氣相層析質譜儀分
    析法複驗，亦認係甲基安非他命成分，此有臺北市政府警察
    局中山分局查獲涉嫌毒品危害防制條例毒品初步檢驗報告單
    、照片（見偵查卷第16、23頁）、交通部民用航空局航空醫
    務中心980 年71月16日航藥鑑字第0983493 號毒品鑑定書（
    見偵查卷第55頁）附卷可稽，足證上開扣案之物確分別為甲
    基安非他命，屬毒品危害防制條例第2 條第2 項第2 款所規
    定之第二級毒品，是可佐被告確實持有第二級毒品甲基安非
    他命以供施用之行為。
  (五)另有搜索扣押筆錄、自願受搜索同意書（見偵查卷第18、19
    頁）等附卷可參，是依上開證人指述內容及卷附之各項文書
    、證物等補強證據已足資擔保被告於本院調查、審理中所為
    之上開任意性自白之真實性，按據刑事訴訟法第156 條之規
    定，自得據被告前開任意性自白及各該補強證據，採信被告
    任意、真實之自白，認本件事證明確，被告犯行洵堪認定，
    應予依法論科。
二、核被告之行為係犯毒品危害防制條例第10條第2 項用第二級
    毒品罪。又被告持有甲基安非他命之低度行為分別經施用之
    高度行為所吸收，不另論罪。查被告前於96年間，因持有第
    二級毒品罪，經本院以96年度簡字第3648號判決處有期徒刑
    3 月確定，於97年10 月7日縮短刑期執行完畢，有臺灣高等
    法院被告前案紀錄表附卷可按，未滿5 年，故意再犯本件有
    期徒刑以上之罪，為累犯，應依刑法第47條第1 項加重其刑
    。本院爰審酌毒品危害防制條例對於施用毒品之被告改以治
    療、矯治為目的，非重在處罰，是被告違反本罪實係基於「
    病患性」行為，而對他人甚少損害，且被告於本院審理中表
    示戒毒意願，再衡量其施用毒品及其施用時間之長短、此犯
    罪本質並無損害他人等一切情狀，量處如主文所示之刑，以
    示懲儆。另查扣案附表所示之甲基安非他命，係屬毒品危害
    防制條例第二級毒品為違禁物，已如前述，並經被告自承明
    確，故前開扣案物品（連同該包裝袋）不問屬於犯人與否，
    均應依毒品危害防制條例第18條第1 項前段違禁物之規定，
    為沒收並諭知銷燬。
據上論斷，應依刑事訴訟法第299 條第1 項前段，毒品危害防制
條例第10條第2 項、第18條第1 項前段，刑法第11條前段、第47
條第1 項、第51條第5 款，判決如主文。
本案經檢察官高維駿到庭執行職務
中    華    民    國    98    年    10    月    26    日
                  刑事第四庭  法  官  郭惠玲
以上正本證明與原本無異。
如不服本判決，應於判決送達後10日內，向本院提出上訴狀。
                              書記官  江虹儀
中    華    民    國    98    年    10    月    26    日
附錄本案論罪科刑法條全文：
毒品危害防制條例第10條
施用第一級毒品者，處6 月以上5 年以下有期徒刑。
施用第二級毒品者，處3 年以下有期徒刑。
附表：（下開物品原均經查獲單位秤重、再送鑑定單位扣除包裝
      後秤重，是考量氣候潮塵等因素，均採用最近時間驗餘之
      秤重）
┌──────┬───┬────┬──────────┐
│名        稱│數量  │驗餘淨重│附                註│
│（級數）    │      │（公克）│（贓證物品清單）    │
├──────┼───┼────┼──────────┤
│甲基安非他命│壹袋  │零點肆肆│臺北市政府警察局中山│
│（第二級）  │      │捌捌    │分局98年度安保管字第│
│            │      │（原毛重│330號               │
│            │      │零點陸肆│                    │
│            │      │玖零）  │                    │
└──────┴───┴────┴──────────┘


司法院資訊處製作；財團法人民間司法改革基金會備份。
